---
title: "Continuous monitoring"
author: "GANMENE TSAKOUE Stella Germaine"
date: "2022-09-29"
output: html_document
---

```{r}
voiture = read.table('voitures.txt', col.names = c('cylindre', 'vmoteur', 'puiss', 'poids', 'accelera'))
View(voiture)
```



```{r}
#2-information on the dataset
dim(voiture)

summary(voiture)
```

#checking for duplicates and missing data

```{r}
sum(is.na(voiture))
which(duplicated(voiture))
```
#change the type of the cylinder variable which is a category variable
```{r}
voiture$cylindre = factor(voiture$cylindre)
summary(voiture)
```

#viewing variables individually
```{r}
library(ggplot2)
ggplot(voiture)+aes(x= cylindre, color = 'red') +geom_bar()+geom_text(aes(label= after_stat(count)), stat = 'count', position = position_stack(.5))+xlab('cylindre')+ylab('effectifs')+ labs(fill = 'pratique')
```
```{r}
library(ggplot2)
ggplot(voiture)+aes(x=vmoteur, colour = factor(cylindre))+geom_boxplot(aes(fill=vmoteur))
```
```{r}
library(ggplot2)
ggplot(voiture)+aes(x=puiss, colour = factor(cylindre))+geom_boxplot(aes(fill=puiss))
```

```{r}
library(ggplot2)
ggplot(voiture)+aes(x=poids, colour = factor(cylindre))+geom_boxplot(aes(fill=puiss))

```
```{r}
boxplot(voiture$puiss)
boxplot(voiture$accelera)
boxplot(voiture$vmoteur)
boxplot(voiture$poids)
boxplot(voiture$cylindre)
```

#bivariate exploratory analysis
correlation coefficient

```{r}
library(corrr)
cor(voiture$puiss, voiture$accelera)
```
```{r}
library(corrr)
cor(voiture$vmoteur, voiture$accelera)
```

```{r}
library(corrr)
cor(voiture$poids, voiture$accelera)
```

```{r}
ggplot(voiture, aes(x = puiss, y = accelera, colour = factor(cylindre)))+ 
  geom_boxplot()+ggtitle('Acceleration fonction des piuissance du vehicule par type de cylindre')
```
```{r}
ggplot(voiture, aes(x = poids, y = accelera, colour = factor(cylindre)))+ 
  geom_boxplot()+ggtitle('Acceleration fonction du poids du vehicule par type de cylindre')
```
```{r}
ggplot(voiture, aes(x = vmoteur, y = accelera, colour = factor(cylindre)))+ 
  geom_boxplot()+ggtitle('Acceleration fonction du volume du moteur par type de cylindre')
```

```{r}
ggplot(voiture, aes(x = puiss, y = accelera, colour = factor(cylindre)))+ 
  geom_point()
```
```{r}
ggplot(voiture, aes(x = poids, y = accelera, colour = factor(cylindre)))+ 
  geom_point()
```
```{r}
ggplot(voiture, aes(x = vmoteur, y = accelera, colour = factor(cylindre)))+ 
  geom_point()
```
```{r}
ggplot(voiture, aes(x=puiss, y=accelera, color=factor(cylindre), shape=factor(cylindre))) +
  geom_point() + 
  geom_smooth(method=lm)+ggtitle('evolution de acceleration fonction de la puissance par type de cylindre')
```
```{r}
ggplot(voiture, aes(x=poids, y=accelera, color=factor(cylindre), shape=factor(cylindre))) +
  geom_point() + 
  geom_smooth(method=lm)+ggtitle('evolution de acceleration fonction du poids par type de cylindre')
```
```{r}
ggplot(voiture, aes(x=vmoteur, y=accelera, color=factor(cylindre), shape=factor(cylindre))) +
  geom_point() + 
  geom_smooth(method=lm)+ggtitle('evolution de acceleration fonction du volume du moteur par type de cylindre')
```

```{r}
data.a <- subset(voiture,voiture$cylindre=="3")
data.b <- subset(voiture,voiture$cylindre=="4")
data.c <- subset(voiture,voiture$cylindre=="5")
data.d <- subset(voiture,voiture$cylindre=="6")
data.e <- subset(voiture,voiture$cylindre=="8")
```


```{r}
cor(data.a$vmoteur, data.a$accelera )
```
```{r}
cor(data.b$poids, data.b$accelera )
```

```{r}
cor(data.c$poids, data.c$accelera )
```
```{r}
cor(data.d$poids, data.d$accelera )
```

```{r}
cor(data.e$poids, data.e$accelera )
```

#correlation entre les variables explicatives
```{r}
voiture1 = voiture[c('vmoteur', 'puiss', 'poids', 'accelera')]
```


```{r}
co  =cor(voiture1)
co
```
##construction of the model
# model 1
```{r}
reg1  = lm(accelera~poids, data = data.d)
summary(reg1)
```

#validation of the model

1-homoscedasciticitis

```{r}
```


```{r}
library(car)
ncvTest(reg1)
```

```{r}

plot(reg1)
```






```{r}
#residue independence
durbinWatsonTest (reg1)
```
```{r}
shapiro.test(residuals(reg1))
```
###SECOND MODEL
```{r}
reg2  = lm(accelera~poids+puiss, data = data.d)
summary(reg2)
```
##homoscedasticity
```{r}
ncvTest(reg2)
```
```{r}
ncvTest(reg2)
```
```{r}

plot(reg2)
```
```{r}
#residue independence
durbinWatsonTest (reg2)
```


```{r}
shapiro.test(residuals(reg2))
```
```

